臺灣臺南地方法院刑事判決　　　　　　　　　　　　　九十一年度易字第四二三號
　　公　訴　人　臺灣台南地方法院檢察署檢察官
　　被　　　告　丁○○
　　　　　　　　丙○○
　　共　　　同　鄭和傑律師
　　選任辯護人　蘇新竹律師
　　　　　　　　謝依良律師
右列被告等因賭博案件，經檢察官提起公訴（九十年度偵字第一四六二七號），本院
判決如左：
    主  文
丁○○、丙○○均無罪。
    理  由
一、公訴意旨略以：丁○○基於常業賭博之犯意，自民國八十九年四月間起，在台南
    市○○路○段四百九十五號之公眾得出入之場所，經營「西門星遊戲場」，提供
    賭博性電動玩具「五ＰＫ電玩」六台、「水果盤」七台、「迷十三」三台、「滿
    貫大亨」五台、「鑽石列車」二台、「龍虎兄弟」一台、「小瑪莉」四台、「神
    龍」二台、「黃金夜總會」二台、「東方之珠」二台及「加州飛艇」一台共計三
    十五台，與不特定人賭博財物，並自九十年七月十日起，僱請與之有犯意聯絡之
    丙○○擔任洗、開分之工作。其賭法為：凡參賭博者，視不同機台以一比一、一
    比五、一比十或一比二十不等之比例開啟電玩分數押注，如押中，賭客可得不等
    倍數之分數，並得以所贏得之分數換取積分卡，再持該積分卡再玩或以之兌換現
    金；不中，則押注金歸丁○○所有，以此方式獲取利益，並以之為常業。嗣於九
    十年十二月十二日晚上十時二十五分許，賭客乙○○（另為不起訴處分）持一千
    元向右述電動玩具店以其中之五百元開啟五千分，打玩「五ＰＫ」電動玩具，而
    丙○○將應找給乙○○之五百元，換算成積分卡找給乙○○，而乙○○因接獲其
    未婚妻之電話，不想繼續打玩並持右述積分卡，向丙○○兌換現金時，為警當場
    查獲，並扣得賭博性電動玩具ＩＣ板三十五片、積分卡一張、賭資五百元。因認
    被告丁○○、丙○○涉犯刑法第二百六十七條之常業賭博罪嫌。
二、按犯罪事實，應依證據認定之，無證據不得推定其犯罪事實，又不能證明被告犯
    罪者，應諭知無罪之判決，刑事訴訟法一百五十四條、第三百零一條第一項分別
    定有明文。公訴人認被告丁○○、丙○○涉犯常業賭博罪嫌，無非係以警方於臨
    檢時當場查獲被告丙○○以現金五百元換回賭客乙○○之積分卡為其主要論據。
    訊據被告丁○○、丙○○均堅決否認有何賭博犯行，一致辯稱：案發當日賭客乙○○係拿一千元現金，僅開五百元之分數，故被告丙○○以現金五百元找錢予乙○○等語。經查：
  (一)賭客乙○○於右開時地持五點之計分卡向被告丙○○換取現金五百元之事實，已
    據被告丙○○於本院供述綦詳，核與證人即賭客乙○○及證人臺南市警察局第六
    分局金華派出所所長甲○○於本院證述情節相符，堪信為真實。被告丙○○於偵
    查中辯稱直接以現金找給賭客乙○○云云，與事實不符，固不足採信。另證人乙○○於警訊初訊時指稱：「我一直玩到二十二時二十五分接到我未婚妻之電話，
    叫我趕快回家，我就叫丙○○過來，我跟丙○○說我有事要走了，丙○○就看了
    機檯之分數，就拿了五百元給我」云云，亦與事實不合，亦不足據為不利為被告
    之認定依據。
  (二)惟本件被告丙○○固以現金五百元換回賭客乙○○手持之五點計分卡，惟被告丙○○給付乙○○五百元是否係因賭博所生之財物交換，亦僅係純粹之現金找換而
    已？查證人乙○○於警訊（第二次）、偵查及本院審理時一致證稱：當時伊一直
    玩到二十二時二十五分許接到未婚妻之電話，要求趕快返家，乃拿一張五點的積
    分卡向被告丙○○換取五百元之現金等語。另被告丙○○於本院供稱：「積分卡
    有三種，分一點、三點、五點，一點為一百分」等語（參本院九十一年四月二十
    三日審判筆錄）。共同被告丁○○於警訊中則供稱：「積分卡五代表五百元，日
    後開分可開五百元之分數」等語。案發當時證人乙○○所把玩之電玩機型為「黃
    金夜總會」，開分比例為一比十，亦據被告丙○○、證人乙○○陳述在卷可按。
    就積分卡上「五」之意涵，被告丙○○、丁○○所述者不同。惟倘依被告丙○○
    所述計算，則積分卡上「五」代表五點為五百分，五百分可以換取五百元，開分
    比例為一比一。此與乙○○一開始把玩時以五百元開五千分，開分比例為一比十
    者不同。顯見丙○○所謂五代表五點，一點為一百分云云，應非真實。共同被告
    丁○○所述積分卡上「五」代表五百元，反與乙○○以五點之積分卡換取五百元
    之事實相符。足認五點之積分卡係現金五百元之代替至明。乙○○取得此一價值
    五百元積分卡之方式，有兩種可能。其一，為乙○○一開始以一千元現金開五百
    元等值分數（五千分）後，由被告丙○○以找換之方式取得。其二，為乙○○一
    開始以一千元現金開一千元等值分數（一萬分）後，因賭輸結果，分數下降至五
    千分，適乙○○未婚妻打電話前來，乙○○向被告丙○○表示不再繼續把玩，丙○○乃將分數以比例（一比十）換算後，交予乙○○五點之積分卡，乙○○取得
    積分卡後再向丙○○表示不要積分卡，丙○○再以五百元現金兌換予乙○○，適
    為警方查獲。
  (三)分析上開證人乙○○取得五點積分卡之兩種可能性，後者顯有以下之疑問。其一
    ，證人乙○○在未婚妻打電話前來時，剩餘分數正好為五千分，所以才可能換算
    為五百元。但被告丙○○及證人乙○○均陳稱邱某當時機台上之分數已經全數打
    完，證人乙○○且於警訊、偵查及審理中一再堅稱係以一千元開五百元分數。其
    二，證人乙○○於第一次警訊筆錄及偵查中即一再陳稱：「我太太打電話給我時
    ，我要離開至櫃檯拿五的積分卡給丙○○說我不要積分卡，我要現金，丙○○就
    拿五百元給我，我欲離開時就被警方查獲」等語。益見證人乙○○取得該張積分
    卡，並非結束把玩電動玩具之後，因結算機檯上分數而取得，而係把玩之前即由
    丙○○所交付。此外，並無更積極之證據足以證明此種可能性。相對地，顧客以
    一千元現金開五百元等值分數，剩餘之五百元以等值之計分卡兌換予客人，為一
    般電玩業界之慣例。臺灣臺南地方法院檢察署九十一年度偵字第一七二二號賭博
    一案，員警以喬裝方式進入電玩店，以一千元現金開二百元等值分數，其餘八百
    元，店家則以八百元等值之寄分卡交付，適可印證，此有該案不起訴處分書影本
    一份在卷足稽。故以積分卡或寄分卡代替現金找換，應係電玩業界避免滋生賭博
    疑異之做法。本件依證人乙○○及被告丙○○、丁○○之供詞既均一致供陳扣案
    五百元純係以一千元開五百元等值分數後因找換而來，業界復有以積分卡代替現
    金找換之慣例，所找換之金錢既非賭資，尚難僅以顧客以積分卡換取找回之現金
    ，遽認被告等涉有賭博之犯行。此外，更無其他積極證據足資證明被告有此一犯
    行，尚不能證明被告犯罪，應為無罪之諭知。
據上論斷，應依刑事訴訟法第三百零一條第一項判決如主文。
本案經檢察官盧駿道到庭執行職務
中　　華　　民　　國　　　九十一　　　年　　　六　　　月　　　　六  　　日
                                  臺灣臺南地方法院刑事第三庭
                                          法　官  林  英  志
右正本證明與原本無異。
如不服本判決，應於判決送達後十日內，向本院提出上訴狀。
                                          書記官  謝  國  欽
中　　華　　民　　國　　　九十一　　　年　　　六　　　月　　　　六  　　日
